---
title: "SocialAddictionRankR"
output: github_document
---

```{r setup, include=FALSE}
knitr::opts_chunk$set(
  collapse = TRUE,
  comment = "#>",
  fig.path = "man/figures/README-",
  out.width = "100%",
  message = FALSE,
  warning = FALSE
)
```
# SocialAddictionRankR

Pakiet SocialAddictionRankR to specjalistyczne narzędzie do wielokryterialnej analizy decyzyjnej (MCDA) w środowisku rozmytym, zaprojektowane do badania wpływu mediów społecznościowych na użytkowników.

Umożliwia realizację pełnej ścieżki analitycznej: od surowych danych, przez agregację zmiennych ukrytych, aż po zaawansowane rankingi oparte na trójkątnych liczbach rozmytych (TFN).
---

#Instalacja
Możesz zainstalować wersję deweloperską bezpośrednio z serwisu GitHub:
  
```{r}
# Instalacja narzędzi deweloperskich (jeśli nie są zainstalowane)
if (!requireNamespace("devtools", quietly = TRUE)) {
  install.packages("devtools")
}

# Instalacja pakietu
devtools::install_github("kszczer/SocialAddictionRankR")
```

#Szybki Start

Oto podstawowy przykład użycia pakietu z wykorzystaniem wbudowanych danych.


#1. Przygotowanie macierzy rozmytej
Pakiet automatycznie agreguje zmienne surowe i rozmywa je w skali 1-9.

```{r}
library(SocialAddictionRankR)
data("social_media_data")

# Definicja modelu (składnia wzorowana na SEM)
skladnia <- "
  Uzytkowanie =~ avg_daily_usage; 
  Dobrostan   =~ mental_health + sleep; 
  Negatywy    =~ addicted_score + conflicts
"

macierz_rozmyta <- przygotuj_dane_mcda(
  dane = social_media_data,
  skladnia = skladnia,
  kolumna_alternatyw = "most_used_platform"
)
```

#2. Wyznaczanie wag (Metoda BWM)
Wyznaczamy wagę każdego kryterium na podstawie preferencji eksperta.

```{r}
nazwy <- c("Uzytkowanie", "Dobrostan", "Negatywy")

# Dobrostan (najlepsze), Uzytkowanie (najgorsze)
bwm_best <- c(4, 1, 2)
bwm_worst <- c(1, 4, 3)

wagi_sm <- oblicz_wagi_bwm(
  nazwy_kryteriow = nazwy,
  najlepsze_do_innych = bwm_best,
  inne_do_najgorszego = bwm_worst
)
```

#3. Ranking końcowy (Meta-Ranking)

Agregujemy wyniki z trzech metod, aby uzyskać najbardziej stabilny ranking platform.

```{r}
typy <- c("min", "max", "min")

meta_wynik <- rozmyty_meta_ranking(
  macierz_decyzyjna = macierz_rozmyta,
  typy_kryteriow = typy,
  bwm_najlepsze = bwm_best,
  bwm_najgorsze = bwm_worst
)
```

# Tabela porównawcza
knitr::kable(meta_wynik$porownanie, caption = "Zestawienie wyników i ostateczny Meta-Ranking")

#Dokumentacja

Pełny poradnik krok-po-kroku dostępny jest w winiecie pakietu:
```r
vignette("poradnik_mcda", package = "SocialMediaAddictionRankR")
```


