---
title: "SocialAddictionRankR"
output: github_document
---

```{r setup, include=FALSE}
knitr::opts_chunk$set(
  collapse = TRUE,
  comment = "#>",
  fig.path = "man/figures/README-",
  out.width = "100%",
  message = FALSE,
  warning = FALSE
)
```

Pakiet SocialAddictionRankR to specjalistyczne narzędzie do wielokryterialnej analizy decyzyjnej (MCDA) w środowisku rozmytym, zaprojektowane do badania wpływu mediów społecznościowych na użytkowników.

Umożliwia realizację pełnej ścieżki analitycznej: od surowych danych, przez agregację zmiennych ukrytych, aż po zaawansowane rankingi oparte na trójkątnych liczbach rozmytych (TFN).
---

# Instalacja

Możesz zainstalować wersję deweloperską bezpośrednio z serwisu GitHub:
  
```{r}
# Instalacja narzędzi deweloperskich (jeśli nie są zainstalowane)
if (!requireNamespace("devtools", quietly = TRUE)) {
  install.packages("devtools")
}

# Instalacja pakietu
devtools::install_github("kszczer/SocialAddictionRankR")
```

# Szybki Start

Oto podstawowy przykład użycia pakietu z wykorzystaniem wbudowanych danych.


## 1. Przygotowanie macierzy rozmytej
Pakiet automatycznie agreguje zmienne surowe i rozmywa je w skali 1-9.

```{r}
library(SocialAddictionRankR)
data("social_media_data")

# Definicja modelu (składnia wzorowana na SEM)
skladnia <- "
  Uzytkowanie =~ avg_daily_usage; 
  Dobrostan   =~ mental_health + sleep; 
  Negatywy    =~ addicted_score + conflicts
"

macierz_rozmyta <- przygotuj_dane_mcda(
  dane = social_media_data,
  skladnia = skladnia,
  kolumna_alternatyw = "most_used_platform"
)
```

## 2. Wyznaczanie wag (Metoda BWM)
Wyznaczamy wagę każdego kryterium na podstawie preferencji eksperta.

```{r}
nazwy <- c("Uzytkowanie", "Dobrostan", "Negatywy")

# Dobrostan (najlepsze), Uzytkowanie (najgorsze)
bwm_best <- c(4, 1, 2)
bwm_worst <- c(1, 4, 3)

wagi_sm <- oblicz_wagi_bwm(
  nazwy_kryteriow = nazwy,
  najlepsze_do_innych = bwm_best,
  inne_do_najgorszego = bwm_worst
)
```

## 3. Analiza wielokryterialna metodą Fuzzy VIKOR
Uruchamiamy klasyczny algorytm VIKOR w środowisku rozmytym, który optymalizuje model pod kątem maksymalnej użyteczności grupowej oraz minimalnego indywidualnego żalu.

```{r}
wynik_vikor <- rozmyty_vikor(
  macierz_decyzyjna = macierz_rozmyta,
  typy_kryteriow = typy,
  bwm_najlepsze = bwm_best,
  bwm_najgorsze = bwm_worst
)
```
## 4. Analiza wielokryterialna metodą Fuzzy TOPSIS

Równolegle wyznaczamy pozycje platform za pomocą metody TOPSIS, obliczając współczynniki bliskości do rozwiązania idealnego. 

# Definicja typów kryteriów (min = koszt/negatywne, max = zysk/pozytywne)
typy <- c("min", "max", "min")
```{R}
wynik_topsis <- rozmyty_topsis(
  macierz_decyzyjna = macierz_rozmyta,
  typy_kryteriow = typy,
  bwm_najlepsze = bwm_best,
  bwm_najgorsze = bwm_worst
)
```

## 5. Synteza i Meta-Ranking

Agregujemy wyniki z dwóch metod, aby uzyskać najbardziej stabilny ranking platform.

```{r}
typy <- c("min", "max", "min")

meta_wynik <- rozmyty_meta_ranking(
  macierz_decyzyjna = macierz_rozmyta,
  typy_kryteriow = typy,
  bwm_najlepsze = bwm_best,
  bwm_najgorsze = bwm_worst
)
```
## 6. Wizualizacje i wyniki końcowe

W tym kroku zestawiamy finalne wyniki rankingów oraz przedstawiamy je w formie graficznej. Dzięki integracji metod analitycznych możemy zweryfikować stabilność uzyskanych pozycji na mapie strategicznej VIKOR i mapie efektywności TOPSIS.
```{r}
# Generowanie Mapy Strategicznej VIKOR
plot(meta_wynik$detale_vikor)

# Generowanie Mapy Efektywności TOPSIS
plot(meta_wynik$detale_topsis)

knitr::kable(
  meta_wynik$porownanie, 
  caption = "Tabela zbiorcza: Porównanie rang Fuzzy TOPSIS, Fuzzy VIKOR oraz ostateczny Meta-Ranking"
)
```

# Dokumentacja

Pełny opis matematyczny zaimplementowanych metod, instrukcja generowania dedykowanych wykresów diagnostycznych oraz automatycznych raportów w standardzie edytorskim APA (funkcja tabela_apa()) znajdują się w oficjalnej winiecie pakietu: 

```{r}
vignette("poradnik_mcda", package = "SocialAddictionRankR")
```


