---
title: "Pełny proces analizy: Od danych do rankingu"
output: rmarkdown::html_vignette
vignette: >
  %\VignetteIndexEntry{Pełny proces analizy: Od danych do rankingu}
  %\VignetteEngine{knitr::rmarkdown}
  %\VignetteEncoding{UTF-8}
---

```{r, include = FALSE}
knitr::opts_chunk$set(
  collapse = TRUE,
  comment = "#>"
)
data("social_media_data")
head(social_media_data)

skladnia_modelu <- "
  Uzytkowanie =~ avg_daily_usage; 
  Dobrostan   =~ mental_health + sleep; 
  Negatywy    =~ addicted_score + conflicts
"

macierz_rozmyta <- przygotuj_dane_mcda(
  dane = social_media_data,
  skladnia = skladnia_modelu,
  kolumna_alternatyw = "most_used_platform"
)

# Podgląd przetworzonych danych
knitr::kable(head(macierz_rozmyta, 5))

# Wektory porównań (Uzytkowanie, Dobrostan, Negatywy)
bwm_best <- c(4, 1, 2)  # Dobrostan (2. pozycja) jest Najlepszy
bwm_worst <- c(1, 4, 3) # Uzytkowanie (1. pozycja) jest Najgorsze

wagi_sm <- oblicz_wagi_bwm(
  dane = macierz_rozmyta, # jeśli funkcja tego wymaga
  najlepsze_do_innych = bwm_best,
  inne_do_najgorszego = bwm_worst
)

cat("Wskaźnik spójności (CR):", round(wagi_sm$wskaznik_spojnosci, 4))

# Typy: min dla czasu i negatywów, max dla dobrostanu
typy <- c("min", "max", "min")

meta_wynik <- rozmyty_meta_ranking(
  macierz_decyzyjna = macierz_rozmyta,
  typy_kryteriow = typy,
  bwm_najlepsze = bwm_best,
  bwm_najgorsze = bwm_worst,
  v = 0.5
)
knitr::kable(
  meta_wynik$porownanie, 
  caption = "Zestawienie Rankingów: Konsensus metod TOPSIS i VIKOR"
)

knitr::kable(
  round(meta_wynik$korelacje, 3), 
  caption = "Zgodność metod (Korelacja Spearmana)"
)
res_vikor <- rozmyty_vikor(macierz_rozmyta, typy, bwm_najlepsze = bwm_best, bwm_najgorsze = bwm_worst)
plot(res_vikor)

# 6. Wizualizacja (Mapy Decyzyjne)

```{r, fig.width=8, fig.height=5}
# Wyświetlenie mapy dla VIKOR
plot(wynik_vikor)

# Wyświetlenie rankingu dla TOPSIS
plot(wynik_topsis)

meta_wynik <- rozmyty_meta_ranking(

macierz_decyzyjna = macierz_rozmyta,

typy_kryteriow = typy,

bwm_najlepsze = bwm_best,

bwm_najgorsze = bwm_worst

)


# Tabela porównawcza

knitr::kable(meta_wynik$porownanie, caption = "Porównanie rankingów i Konsensus")

KONIEC „poradnik_mcda.Rmd”
