---
title: "Pełny proces analizy: Od danych do rankingu"
output: rmarkdown::html_vignette
vignette: >
  %\VignetteIndexEntry{Pełny proces analizy: Od danych do rankingu}
  %\VignetteEngine{knitr::rmarkdown}
  %\VignetteEncoding{UTF-8}
---

```{r, include = FALSE}
knitr::opts_chunk$set(
  collapse = TRUE,
  comment = "#>"
)
```

```{r setup}
library(SocialMediaAddictionRankR)
```
# Wczytanie danych (załóżmy, że mamy zbiór o studentach i platformach)
data("mcda_dane_surowe")

# Definicja składni: 3 kluczowe wymiary
skladnia_modelu <- "
  Uzytkowanie =~ avg_daily_usage; 
  Dobrostan   =~ mental_health + sleep; 
  Negatywy    =~ addicted_score + conflicts
"

# Agregacja i rozmywanie
macierz_rozmyta <- przygotuj_dane_mcda(
  dane = mcda_dane_surowe,
  skladnia = skladnia_modelu,
  kolumna_alternatyw = "most_used_platform"
)

print(macierz_rozmyta[1:5, 1:6])

# Wektory porównań (Skala 1-9)
bwm_best <- c(4, 1, 2)  # Dobrostan vs reszta
bwm_worst <- c(1, 4, 3) # Reszta vs Uzytkowanie

# Obliczanie wag optymalnych
wagi_sm <- oblicz_wagi_bwm(
  nazwy_kryteriow = c("Uzytkowanie", "Dobrostan", "Negatywy"),
  najlepsze_do_innych = bwm_best,
  inne_do_najgorszego = bwm_worst
)

# Wyświetlenie spójności
cat("Wskaźnik niespójności (CR):", round(wagi_sm$wskaznik_spojnosci, 4))
# Definicja typów (min dla czasu i negatywów, max dla dobrostanu)
typy <- c("min", "max", "min")

# Generowanie Meta-Rankingu
meta_wynik <- rozmyty_meta_ranking(
  macierz_decyzyjna = macierz_rozmyta,
  typy_kryteriow = typy,
  bwm_najlepsze = bwm_best,
  bwm_najgorsze = bwm_worst,
  v = 0.5,
  lambda = 0.5
)

# Tabela konsensusu
knitr::kable(
  meta_wynik$porownanie, 
  caption = "Zestawienie Rankingów: Konsensus metod TOPSIS, VIKOR i WASPAS"
)

# Macierz korelacji Spearmana
knitr::kable(
  round(meta_wynik$korelacje, 3), 
  caption = "Zgodność metod (Korelacja Spearmana)"
)

# Przykładowy wykres dla VIKOR
plot(rozmyty_vikor(macierz_rozmyta, typy, bwm_najlepsze = bwm_best, bwm_najgorsze = bwm_worst))
